【裁判字號】    97,抗,100
【裁判日期】    970521
【裁判案由】    確定訴訟費用
【裁判全文】
臺灣高等法院高雄分院民事裁定           97年度抗字第100號
抗  告  人  乙○○
            丙○○○  同上
上列抗告人因與相對人甲○○等人間確定訴訟費用事件，對於民
國97年2 月20日臺灣高雄地方法院96年度審聲字第1656號所為裁
定提起抗告，本院裁定如下：
    主  文
抗告駁回。
抗告程序費用由抗告人負擔。
    理  由
一、抗告意旨略以：原裁定以調卷查無最高法院裁定伊第三審律
    師酬金之相關資料，認伊將第三審律師費用列為訴訟費用，
    為無理由。惟按第三審支出之律師費用，依民事訴訟法第77
    條之25及同法第466 條之3 第1 項規定，係訴訟費用之一部
    分，伊支出第三審之律師費用，有第三審訴訟代理人律師出
    具之收據可稽，且未超出高雄律師公會所定之收費標準，又
    類似案件均以律師出具之收據為準，原裁定不採律師出具之
    收據而認應以最高法院裁定為準，實屬無理，爰求予廢棄原
    裁定等語。
二、按第三審律師之酬金，為訴訟費用之一部，並應限定其最高
    額，民事訴訟法第466 條之3 第1 項定有明文。又第三審為
    法律審，被上訴人委任律師為其訴訟代理人，乃防衛權益所
    必要，故前開條文所稱第三審律師酬金，應包括被上訴人所
    委任律師之酬金在內。復依法院選任律師及第三審律師酬金
    核定支給標準第3 條規定，律師酬金由各審級法院依聲請或
    依職權裁定其數額，是當事人於第三審法院委任律師為其訴
    訟代理人，其酬金應由第三審法院酌定之（最高法院93年度
    第10次民事庭會議決議參照）。
三、兩造間請求損害賠償事件，抗告人主張其於第三審法院先後
    以上訴人、被上訴人身分委任律師為訴訟代理人（最高法院
    94年度台上字第1815號、96年度台上字第2412號），共計支
    出律師酬金10萬元，固據提出蘇新竹律師出具之收據2 紙為
    證。惟依前揭規定及說明，第三審律師之酬金，應由第三審
    法院依聲請或依職權酌定之，經第三審法院核定之第三審律
    師酬金，始得作為訴訟費用之一部。查抗告人未聲請最高法
    院酌定第三審律師酬金，有最高法院97年5 月13日民四96台
    上2412字第0970000001號函在卷可稽，且經原法院調取94年
    度台上字第1815號、96年度台上字第2412號卷宗，查無最高
    法院依職權裁定律師酬金之相關資料，是抗告人聲請確定訴
    訟費用，就第三審律師酬金部分，請求逕依律師所出具之收
    據計算，自有未合。原法院認此部分應予剔除，核無違誤，
    抗告人猶執前詞，請求廢棄原裁定，為無理由，應予駁回。
四、據上論結，本件抗告為無理由，依民事訴訟法第495條之1第
    1項、第449條第1項、第95條、第78條，裁定如主文。
中    華    民    國    97    年    5     月    21    日
                            民事第六庭
                                審判長法官  許明進
                                法      官  張明振
                                法      官  徐文祥
以上正本證明與原本無異。
如不服本裁定應於送達後10日內向本院提出再抗告狀（並按他造
當事人之人數附繕本），並繳納再抗告費新臺幣1,000 元。
再為抗告應以適用法規顯有錯誤為理由，並經本院之許可，該許
可以原裁定所涉及之法律見解具有原則上之重要性者為限，並委
任律師為代理人。
中    華    民    國    97    年    5     月    22    日
                                書  記  官  呂素珍
附註：
抗告人之配偶、三親等內之血親、二親等內之姻親，或抗告人為
法人、中央或地方機關時，其所屬專任人員具有律師資格並經法
院認適當者，亦得為第三審代理人。
抗告人或其法定代理人具有律師資格者及前項情形，應於提起抗
告或委任時釋明之。


司法院資訊處製作；財團法人民間司法改革基金會備份。
